ACORDAO-COMPLETO-2367960

ACÓRDÃO DE RELAÇÃO

ACÓRDÃO DE RELAÇÃO 7470/2019 ATA 29/2019 - SEGUNDA CÂMARA

Acórdão 7470/2019-TCU-Segunda Câmara
Os Ministros do Tribunal de Contas da União, quanto ao processo a seguir relacionado, ACORDAM, por unanimidade, com fundamento nos arts. 71, inciso III, da Constituição Federal de 1998, 1º, inciso V, e 39, inciso I, da Lei nº 8.443, de 16 de julho de 1992, 143, inciso II, 259, inciso I, e 260, § 5º, do Regimento Interno do TCU e 7º da Resolução nº 206, de 24 de outubro de 2007, em considerar prejudicada, por perda de objeto, a apreciação dos atos de admissão de pessoal dos interessados abaixo qualificados, de acordo com os pareceres emitidos nos autos:
1. Processo TC-Processo 011.121/2019-0 (ATOS DE ADMISSÃO) 
	1.1. Interessados: Fernando da Silveira Cardoso (XXX.742.008-XX) ; Flávio Ramos de Lucena Júnior (XXX.195.704-XX) ; François Braga de Azevedo Filho (XXX.475.164-XX) ; Girleide Santos da Silva Melo (XXX.280.524-XX) ; Guilherme Delgado Soriano (XXX.866.604-XX) ; Guilherme José Ferreira de Araújo (XXX.945.154-XX) ; Isana Maria da Silva Resende (XXX.325.464-XX) ; Janeide Maria da Silva Ferreira (XXX.586.144-XX) ; José Carlos Albuquerque da Silva (XXX.564.614-XX) ; João Antônio Miranda Gondim (XXX.599.704-XX) ; João Manoel da Silva Filho (XXX.935.534-XX) ; Juliana Azevedo Montenegro (XXX.225.734-XX) ; Juscelino Grigório Lopes (XXX.873.244-XX) ; Lia Pontes Arruda Porto (XXX.141.283-XX) ; Luiz Carlos Barbosa da Silva (XXX.857.174-XX) ; Marilia Ferreira Paes Cesario (XXX.089.374-XX) ; Marina Didier Nunes Gallo (XXX.914.234-XX) ; Mateus Alves Souza (XXX.819.924-XX) ; Niedja Ferreira dos Santos Torres (XXX.768.164-XX) ; Noelle D'emery Gomes Silva (XXX.003.964-XX) .
	1.2. Órgão/Entidade: Universidade Federal de Pernambuco.
	1.3. Relator: Ministro Augusto Nardes.
	1.4. Representante do Ministério Público: Procurador Rodrigo Medeiros de Lima.
	1.5. Unidade Técnica: Secretaria de Fiscalização de Pessoal (SEFIP) .
	1.6. Representação legal: não há.
	1.7. Determinações/Recomendações/Orientações: não há.

Segunda Câmara

Universidade Federal de Pernambuco.

Fernando da Silveira Cardoso (XXX.742.008-XX); Flávio Ramos de Lucena Júnior (XXX.195.704-XX); François Braga de Azevedo Filho (XXX.475.164-XX); Girleide Santos da Silva Melo (XXX.280.524-XX); Guilherme Delgado Soriano (XXX.866.604-XX); Guilherme José Ferreira de Araújo (XXX.945.154-XX); Isana Maria da Silva Resende (XXX.325.464-XX); Janeide Maria da Silva Ferreira (XXX.586.144-XX); José Carlos Albuquerque da Silva (XXX.564.614-XX); João Antônio Miranda Gondim (XXX.599.704-XX); João Manoel da Silva Filho (XXX.935.534-XX); Juliana Azevedo Montenegro (XXX.225.734-XX); Juscelino Grigório Lopes (XXX.873.244-XX); Lia Pontes Arruda Porto (XXX.141.283-XX); Luiz Carlos Barbosa da Silva (XXX.857.174-XX); Marilia Ferreira Paes Cesario (XXX.089.374-XX); Marina Didier Nunes Gallo (XXX.914.234-XX); Mateus Alves Souza (XXX.819.924-XX); Niedja Ferreira dos Santos Torres (XXX.768.164-XX); Noelle D'emery Gomes Silva (XXX.003.964-XX).

AUGUSTO NARDES

não há.

Procurador Rodrigo Medeiros de Lima.

ATOS DE ADMISSÃO (ADS)

Secretaria de Fiscalização de Pessoal (SEFIP).